【裁判字號】    92,易,900
【裁判日期】    921230
【裁判案由】    詐欺等
【裁判全文】
臺灣桃園地方法院刑事判決                          九十二年度易字第九號
    公  訴  人  臺灣桃園地方法院檢察署檢察官
    被      告  癸○○
右列被告因竊盜案件，經檢察官提起公訴（九十二年度偵字第四五一六號、第六七七
四號），本院判決如左︰
    主  文
癸○○連續竊盜，累犯，處有期徒刑捌月。
    事  實
一、癸○○曾因犯偽造文書案件，經臺灣基隆地方法院於民國九十一年二月二十六日
    以九十一年度基簡字第一０一號判決判處有期徒刑三月，同年四月二日判決確定
    ，同年十月二十七日執行完畢翌日出監。
二、癸○○意圖為自己不法之所有，並基於概括之犯意，利用網路聊天室陸續結識戊○○、甲○○、庚○○、乙○○、丙○○、寅○○、丁○○、己○○、子○○、
    壬○○及辛○○，乃先後與渠等邀約見面，連續於左列時間、地點，犯左開竊盜
    犯行：
（一）九十一年十二月二十五日，與戊○○相約在桃園縣桃園市○○街「餓狼傳說Ｐ
      ＵＢ」內見面，嗣佯稱向戊○○借用其行動電話，戊○○不疑有他，遂將其所
      有之ＭＯＴＯＲＯＬＡ行動電話一支借予癸○○，癸○○佯裝欲至店門外打電
      話，隨即走出店門並離開該店，趁戊○○對該行動電話之支配力一時弛緩之際
      ，竊取該行動電話。
（二）九十二年三月一日中午，與甲○○相約在桃園縣中壢市內壢火車站附近某不詳
      賓館內見面，趁甲○○不注意之際，竊取甲○○放置在床邊之皮夾一只（內有
      學生證、身分證、汽車駕駛執照、健保卡各一張、金融卡、信用卡各三張、現
      金新台幣（下同）一千餘元）及ＭＯＴＯＲＯＬＡ行動電話一支，得手後即佯
      稱欲外出購物，旋離開前開賓館。
（三）九十二年三月二日晚間，與庚○○相約在臺北縣板橋市○○○路○段八號「好
      樂迪ＫＴＶ」唱歌，同日二十一時三十分，癸○○向庚○○佯稱需撥打電話回
      家，向庚○○借用行動電話，庚○○不疑有他，將其所有之ＰＡＮＡＳＯＮＩ
      Ｃ行動電話一支借予癸○○，癸○○佯稱包廂內太吵，欲至包廂外撥打電話，
      將該行動電話攜出包廂，旋離開該店，趁庚○○對該行動電話之支配力一時弛
      緩之際，竊取該行動電話。
（四）九十二年三月三日下午，與乙○○、丙○○相約在桃園縣中壢市○○路一八二
      號「世紀帝國ＫＴＶ」唱歌，同日十六時許，癸○○趁丙○○不注意之際，竊
      取丙○○所有之皮包一只（內有金融卡二張，現金二千元），再向乙○○佯稱
      其行動電話之電池電力不足，向乙○○借用行動電話，待乙○○交付其所有之
      ＮＯＫＩＡ行動電話一支後，癸○○即佯裝欲至包廂外打電話，持該行動電話
      離開包廂，旋離開該處，趁乙○○對該行動電話之支配力一時弛緩之際，竊取
      該行動電話。
（五）九十二年三月四日晚間，癸○○與寅○○相約在臺北市○○路○段一五０號「
      錢櫃ＫＴＶ」唱歌，同日二十二時許，趁寅○○不注意之際，竊取寅○○所有
      之ＮＯＫＩＡ行動電話一支，隨即離開該處。
（六）九十二年三月五日晚間，癸○○與丁○○相約在臺北市○○路○段五十五號「
      錢櫃ＫＴＶ」唱歌，同日二十時三十分，癸○○佯稱向丁○○借用手機，丁○○不疑有他，將其所有之ＳＡＭＳＵＮＧ行動電話一支借予癸○○，癸○○佯
      稱包廂內雜音太大，即持該行動電話走出包廂，旋離開該處，趁丁○○對該行
      動電話之支配力一時弛緩之際，竊取該行動電話。
（七）九十二年三月七日十九時三十分，癸○○與己○○、子○○相約在臺北縣新店
      市○○街四十五號「新店之星ＫＴＶ」唱歌，同日二十二時許，癸○○趁子○○不注意之際，竊取子○○所有之皮夾一只（內有現金卡二張、信用卡、金融
      卡、健保卡、身分證、行車執照、駕駛執照各一張，現金五百元），再佯稱其
      行動電話電池電力即將耗盡，向己○○借用行動電話，待己○○交付其所有之
      ＭＯＴＯＲＯＬＡ行動電話一支後，癸○○即佯稱要下樓接其友人，持該行動
      電話走出包廂，隨即離開該店，趁己○○對該行動電話之支配力一時弛緩之際
      ，竊取該行動電話。
（八）九十二年三月八日晚間，癸○○與壬○○相約在臺北縣新莊市○○路○段十九
      號「首部曲ＫＴＶ」唱歌，嗣癸○○趁壬○○至包廂內之廁所時，竊取壬○○
      放置在包廂內之皮包一只（內有存摺二本、印章一枚、信用卡、金融卡各二張
      、健保卡、學生證、身分證各一張、ＯＫＷＡＰ行動電話一支及現金二千元）
      ，得手後隨即離開該店。
（九）九十二年三月十日凌晨，癸○○與辛○○相約在臺北縣板橋市○○○路六號「
      錢櫃ＫＴＶ」唱歌，同日凌晨一時二十分，癸○○趁辛○○起身如廁之際，竊
      取辛○○所有之手提包一只（內有ＮＯＫＩＡ行動電話一支、皮夾一只、現金
      五千元、行車執照、駕駛執照、金融卡各一張、學生證二張、太陽眼鏡、隱形
      眼鏡各一副、拋棄式隱形眼鏡三個、電話ＩＣ卡二張、捷運悠遊卡一張、禮券
      二張、會員卡六張），得手後即離開該ＫＴＶ。
    癸○○前揭竊得之行動電話均出售予一名年籍、姓名不詳，綽號「小周」之成年
    男子，所得款項與前開竊得之金錢則供己花用一空。嗣因癸○○另涉嫌強盜案件
    ，經本院發佈通緝，警員於九十二年三月十一日十四時三十分，在臺北市○○○
    路○段八十八之二號一樓麥當勞速食店內臨檢而緝獲癸○○，並在其隨身物品中
    發現大批證件，經追查之下而查悉前情。
三、案經內政部警政署刑事警察局、桃園縣政府警察局桃園分局移送臺灣桃園地方法
    院檢察署檢察官偵查起訴。
    理  由
一、按被告所犯為死刑、無期徒刑、最輕本刑為三年以上有期徒刑之罪或高等法院管
    轄第一審案件者外，於準備程序進行中，被告先就被訴事實為有罪之陳述時，審
    判長得告知被告簡式審判程序之旨，並聽取當事人、代理人、辯護人及輔佐人之
    意見後，裁定進行簡式審判程序，刑事訴訟法第二百七十三條之一定有明文，本
    件被告癸○○為有罪陳述，且所犯非死刑、無期徒刑、最輕本刑為三年以上有期
    徒刑之罪或高等法院管轄第一審案件，經踐行上開程序後，由合議庭裁定由受命
    法官獨任改依簡式審判程序審理，合先敘明。
二、右開事實，業據被告癸○○於警訊、偵訊及本院訊問時均坦承不諱，核與被害人
    戊○○、甲○○、庚○○、乙○○、丙○○、寅○○、丁○○、己○○、子○○
    、壬○○、辛○○指述情節互核相符，且有被害人甲○○、壬○○、辛○○出具
    之贓物領據共三紙附卷足憑，堪信其前開自白確與事實相符。本件事證明確，被
    告犯行堪以認定，應予依法論科。
三、核被告所為，係犯刑法第三百二十條第一項之竊盜罪。公訴意旨雖認被告所為事
    實欄二、（一）、（三）、（四）「被害人乙○○部分」、（六）、（七）「被
    害人己○○部分」犯行部分係犯刑法第三百三十九條第一項詐欺取財罪，然刑法
    上之詐欺罪與竊盜罪，雖同係意圖為自己或第三人不法之所有而取得他人之財物
    ，但詐欺罪以施行詐術使人將物交付為其成立要件，而竊盜罪則無使人交付財物
    之必要，所謂交付，係指對於財物之處分而言，故詐欺罪之行為人，其取得財物
    ，必須由於被詐欺人對於該財物之處分而來，否則被詐欺人提交財物，雖係由於
    行為人施用詐術之所致，但其提交既非處分之行為，則行為人因其對於該財物之
    支配力一時弛緩，乘機取得，即與詐欺罪應具之條件不符，自應論以竊盜罪（最
    高法院三十三年第一一三四號判例意旨參照）。本件被告向被害人戊○○、庚○○、乙○○、丁○○、己○○佯稱借用行動電話，再趁被害人等對該行動電話之
    支配力一時弛緩之際，而乘機取得，揆諸前開說明，應構成刑法第三百二十條第
    一項竊盜罪，此部分起訴法條尚有未洽，惟基本社會事實相同，爰依法變更起訴
    法條，併予敘明。被告先後多次竊盜犯行，時間緊接，觸犯犯罪構成要件相同之
    罪名，顯係基於概括犯意反覆為之，應依刑法第五十六條連續犯規定論以一罪，
    並依法加重其刑。次查，被告有如事實欄一所載之犯罪科刑執行情形，有臺灣高
    等法院被告全國前案紀錄表在卷足參，其受有期徒刑執行完畢後，五年內再犯本
    件有期徒刑以上之罪，為累犯，應依刑法第四十七條規定加重其刑，並依同法第
    七十條規定遞加重之。茲審酌被告為圖一己私利，竟思不勞而獲，竊取他人之財
    產，犯案多達十一起，所生危害非輕，惟犯後坦承犯行，態度尚佳等一切情狀，
    量處如主文所示之刑，以資懲儆。
四、公訴意旨另略以：被告癸○○意圖為自己不法之所有，於九十二年二月二十五日
    凌晨三時許，在桃園縣桃園市○○路九九號六樓「皇朝ＫＴＶ酒店」，向被害人
    丑○○佯稱要至車上拿取物品，向被害人丑○○借用其所有之汽車鑰匙一支後，
    將其所使用之車牌號碼３Ｒ─６３８號營業用小客車開走而竊取，因認被告此部
    分涉犯刑法第三百二十條第一項竊盜罪嫌云云。按犯罪事實應依證據認定之，無
    證據不得認定犯罪事實，刑事訴訟法第一百五十四條第二項定有明文。又認定不
    利於被告之事實，須依積極證據，苟積極證據不足為不利於被告事實之認定時，
    即應為有利於被告之認定，更不必有何有利之證據（最高法院三十年上字第八一
    六號判例意旨參照）。公訴意旨認被告涉有前開犯行，係以被害人丑○○之指述
    ，為其主要論據。訊據被告癸○○堅決否認此部分犯行，略以：伊當時是向丑○○借汽車鑰匙，要到他車上拿東西，是他將鑰匙交給伊，後來因伊要趕去中壢找
    一個朋友，所以就直接將車子開走，但後來伊有打電話給丑○○說車子放在哪裡
    等語置辯。經查，被告雖自承當日未經被害人丑○○同意，即將前開車輛駛走，
    惟被告於九十二年二月二十六日或二十七日即以電話通知被害人丑○○所靠行車
    行之負責人該車停放地點，要其自行到該處取回該車等情，此經被害人丑○○於
    警訊中陳明在卷，若被告主觀上確有將該營業用小客車據為己有之不法所有意圖
    ，應無在開走該車之翌日或二日後，即以電話通知被害人丑○○靠行車行之負責
    人該車停放位置之理，顯見被告雖未經被害人丑○○同意即使用該車，惟並無將
    該車「長期據為己有」、「居於所有人地位處分」之意思，僅係為圖短暫之「使
    用」甚明，尚難認其主觀上有何不法所有之意圖，自不得以竊盜罪名相繩。此外
    ，又查無其他積極證據足認被告確有竊盜情事，其此部分犯罪事實尚屬不能證明
    ，惟因此部分依公訴人起訴之旨，顯可認與前揭經本院論罪部分，有連續犯之裁
    判上一罪關係，爰不另為無罪之諭知，附此敘明。
據上論斷，應依刑事訴訟法第二百九十九條第一項前段、第三百條，刑法第五十六條
、第三百二十條第一項、第四十七條，罰金罰鍰提高標準條例第一條前段，判決如主
文。
本案經檢察官羅秀蓮到庭執行職務。
中      華      民      國      九十二      年    十二    月    三十    日
                                  臺灣桃園地方法院刑事第十庭
                                      法  官   蔡和憲
右正本證明與原本無異
如不服本判決書應於送達後十日內向本院提出上訴狀
                                      書記官   常毓生
中      華      民      國      九十二      年    十二    月    三十    日
中華民國刑法第三百二十條第一項：
意圖為自己或第三人不法之所有，而竊取他人之動產者，為竊盜罪，處五年以下有期
徒刑、拘役或五百元以下罰金。


司法院資訊處製作；財團法人民間司法改革基金會備份。
